Inventaris van het archief van het Ministerie van Binnenlandse Zaken: Afdeling Binnenlands Bestuur, 1848-1878
Nationaal Archief, Den Haag
- Verbaal, I
  - Verbaal, besluiten van de minister, met ingekomen en minuten van uitgaande stukken., 1848 - 1878; div.nrs.
    - 27-31 oktober 1862, 726
    - 1-8 november 1862, 727
    - 10-14 november 1862, 728
    - 15-23 november 1862, 729
    - 24-30 november 1862, 730
    - 1-6 december 1862, 731
    - 8-15 december 1862, 732
    - 16-23 december 1862, 733
    - 24-31 december 1862, 734
    - 1-8 januari 1863, 735
    - 9-14 januari 1863, 736
    - 15-23 januari 1863, 737
    - 24-31 januari 1863, 738
    - 1-9 februari 1863, 739
    - 10-18 februari 1863, 740
    - 19-28 februari 1863, 741
    - 2-11 maart 1863, 742
    - 12-18 maart 1863, 743
    - 19-24 maart 1863, 744
    - 25-31 maart 1863, 745
    - 1-8 april 1863, 746
    - 9-16 april 1863, 747
    - 17-23 april 1863, 748
    - 24-30 april 1863, 749
    - 1-11 mei 1863, 750
    - 12-19 mei 1863, 751
    - 20-26 mei 1863, 752
    - 27-30 mei 1863, 753
    - 1-6 juni 1863, 754
    - 8-17 juni 1863, 755
    - 18-24 juni 1863, 756
    - 25-30 juni 1863, 757
    - 1-8 juli 1863, 758
    - 9-16 juli 1863, 759
    - 17-21 juli 1863, 760
    - 22-27 juli 1863, 761
    - 28-31 juli 1863, 762
    - 1-5 augustus 1863, 763
    - 6-15 augustus 1863, 764
    - 12-19 augustus 1863, 765
    - 20-27 augustus 1863, 766
    - 28-31 augustus 1863, 767
    - 1-11 september 1863, 768
    - 12-17 september 1863, 769
    - 18-25 september 1863, 770
    - 26-30 september 1863, 771
    - 1-8 oktober 1863, 772
    - 9-16 oktober 1863, 773
    - 17-23 oktober 1863, 774
    - 24-31 oktober 1863, 775
    - 2-5 november 1863, 776
    - 6-11 november 1863, 777
    - 12-18 november 1863, 778
    - 21-24 november 1863, 779
    - 25-30 november 1863, 780
    - 1-7 december 1863, 781
    - 8-12 december 1863, 782
    - 14-18 december 1863, 783
    - 19-23 december 1863, 784
    - 24-31 december 1863, 785
    - 1-8 januari 1864, 786
    - 9-11 januari 1864, 787
    - 15-21 januari 1864, 788
    - 22-28 januari 1864, 789
    - 29-31 januari 1864, 790
    - 1-4 februari 1864, 791
    - 5-10 februari 1864, 792
    - 11-13 februari 1864, 793
    - 15-19 februari 1864, 794
    - 20-23 februari 1864, 795
    - 25-29 februari 1864, 796
    - 1-7 maart 1864, 797
    - 8-15 maart 1864, 798
    - 16-24 maart 1864, 799
    - 25-31 maart 1864, 800
    - 1-11 april 1864, 801
    - 12-19 april 1864, 802
    - 20-30 april 1864, 803
    - 2-7 mei 1864, 804
    - 9-17 mei 1864, 805
    - 18-23 mei 1864, 806
    - 24-31 mei 1864, 807
    - 1-7 juni 1864, 808
    - 8-14 juni 1864, 809
    - 16-21 juni 1864, 810
    - 20-30 juni 1864, 811
    - 1-7 juli 1864, 812
    - 8-14 juli 1864, 813
    - 15-18 juli 1864, 814
    - 19-25 juli 1864, 815
    - 26-31 juli 1864, 816
    - 1-9 augustus 1864, 817
    - 10-15 augustus 1864, 818
    - 16-23 augustus 1864, 819
    - 24-31 augustus 1864, 820
    - 1-7 september 1864, 821
    - 8-16 september 1864, 822
    - 17-24 september 1864, 823
    - 26-31 september 1864, 824
    - 1-8 oktober 1864, 825
    - 10-18 oktober 1864, 826
    - 19-26 oktober 1864, 827
    - 27-31 oktober 1864, 828
    - 1-10 november 1864, 829
    - 11-17 november 1864, 830
    - 18-24 november 1864, 831
    - 25-30 november 1864, 832
    - 1-7 december 1864, 833
    - 8-15 december 1864, 834
    - 16-23 december 1864, 835
    - 24-31 december 1864, 836
    - 1-7 januari 1865, 837
    - 8-13 januari 1865, 838
    - 14-18 januari 1865, 839
    - 19-25 januari 1865, 840
    - 26-31 januari 1865, 841
    - 1-6 februari 1865, 842
    - 7-14 februari 1865, 843
    - 15-21 februari 1865, 844
    - 22-28 februari 1865, 845
    - 1-8 maart 1865, 846
    - 9-20 maart 1865, 847
    - 23-31 maart 1865, 848
    - 1-6 april 1865, 849
    - 7-13 april 1865, 850
    - 14-22 april 1865, 851
    - 24-29 april 1865, 852
    - 1-5 mei 1865, 853
    - 6-12 mei 1865, 854
    - 13-20 mei 1865, 855
    - 21-31 mei 1865, 856
    - 1-6 juni 1865, 857
    - 7-15 juni 1865, 858
    - 16-25 juni 1865, 859
    - 26-30 juni 1865, 860
    - 1-9 juli 1865, 861
    - 10-15 juli 1865, 862
    - 16-21 juli 1865, 863
    - 22-24 juli 1865, 864
    - 25-31 juli 1865, 865
    - 1-7 augustus 1865, 866
    - 8-15 augustus 1865, 867
    - 16-23 augustus 1865, 868
    - 24-31 augustus 1865, 869
    - 1-6 september 1865, 870
    - 7-11 september 1865, 871
    - 12-14 september 1865, 872
    - 15-18 september 1865, 873
    - 19-21 september 1865, 874
    - 22- september 1865, 875
    - 23- september 1865, 876
    - 25-26 september 1865, 877
    - 27-28 september 1865, 878
    - 29-30 september 1865, 879
    - 1-3 oktober 1865, 880
    - 4-6 oktober 1865, 881
    - 7-9 oktober 1865, 882
    - 10-14 oktober 1865, 883
    - 16-17 oktober 1865, 884
    - 18-19 oktober 1865, 885
    - 22- oktober 1865, 886
    - 23-24 oktober 1865, 887
    - 25-27 oktober 1865, 888
    - 28-31 oktober 1865, 889
    - 1-3 november 1865, 890
    - 4-6 november 1865, 891
    - 7-10 november 1865, 892
    - 11-13 november 1865, 893
    - 14-18 november 1865, 894
    - 20- november 1865, 895
    - 21-27 november 1865, 896
    - 28-30 november 1865, 897
    - 1-2 december 1865, 898
    - 4-5 december 1865, 899
    - 6-8 december 1865, 900
    - 9-11 december 1865, 901
    - 12-15 december 1865, 902
    - 16-19 december 1865, 903
    - 20-22 december 1865, 904
    - 23-28 december 1865, 905
    - 29-31 december 1865, 906
    - 1-5 januari 1866, 907
    - 6-10 januari 1866, 908
    - 11-16 januari 1866, 909
    - 17-23 januari 1866, 910
    - 24-31 januari 1866, 911
    - 1-6 februari 1866, 912
    - 7-15 februari 1866, 913
    - 16-21 februari 1866, 914
    - 22-28 februari 1866, 915
    - 1-7 maart 1866, 916
    - 8-16 maart 1866, 917
    - 17-24 maart 1866, 918
    - 26-31 maart 1866, 919
    - 3-6 april 1866, 920
    - 9-12 april 1866, 921
    - 13-19 april 1866, 922
    - 20-24 april 1866, 923
    - 23-30 april 1866, 924
    - 1-9 mei 1866, 925
    - 11-18 mei 1866, 926
    - 19-25 mei 1866, 927
    - 26-31 mei 1866, 928
    - 1-8 juni 1866, 929
    - 11-15 juni 1866, 930
    - 16-22 juni 1866, 931
    - 23-30 juni 1866, 932
    - 2-8 juli 1866, 933
    - 9-13 juli 1866, 934
    - 14-17 juli 1866, 935
    - 18-25 juli 1866, 936
    - 26-31 juli 1866, 937
    - 1-8 augustus 1866, 938
    - 9-15 augustus 1866, 939
    - 16-22 augustus 1866, 940
    - 23-31 augustus 1866, 941
    - 1-7 september 1866, 942
    - 8-13 september 1866, 943
    - 14-21 september 1866, 944
    - 22-30 september 1866, 945
    - 1-8 oktober 1866, 946
    - 9-18 oktober 1866, 947
    - 19-26 oktober 1866, 948
    - 27-31 oktober 1866, 949
    - 1-5 november 1866, 950
    - 6-10 november 1866, 951
    - 12-16 november 1866, 952
    - 17-20 november 1866, 953
    - 21-26 november 1866, 954
    - 27-30 november 1866, 955
    - 1-6 december 1866, 956
    - 7-13 december 1866, 957
    - 14-18 december 1866, 958
    - 19-22 december 1866, 959
    - 24-31 december 1866, 960
    - 2-10 januari 1867, 961
    - 11-18 januari 1867, 962
    - 19-23 januari 1867, 963
    - 24-31 januari 1867, 964
    - 1-8 februari 1867, 965
    - 9-16 februari 1867, 966
    - 18-28 februari 1867, 967
    - 1-12 maart 1867, 968
    - 13-22 maart 1867, 969
    - 23-31 maart 1867, 970
    - 1-8 april 1867, 971
    - 9-20 april 1867, 972
    - 22-30 april 1867, 973
    - 1-11 mei 1867, 974
    - 13-21 mei 1867, 975
    - 22-31 mei 1867, 976
    - 1-11 juni 1867, 977
    - 12-20 juni 1867, 978
    - 21-29 juni 1867, 979
    - 1-10 juli 1867, 980
    - 11-17 juli 1867, 981
    - 18-22 juli 1867, 982
    - 23-26 juli 1867, 983
    - 27-31 juli 1867, 984
    - 1-12 augustus 1867, 985
    - 13-21 augustus 1867, 986
    - 22-31 augustus 1867, 987
    - 2-10 september 1867, 988
    - 11-16 september 1867, 989
    - 17-24 september 1867, 990
    - 25-30 september 1867, 991
    - 1-8 oktober 1867, 992
    - 9-14 oktober 1867, 993
    - 15-23 oktober 1867, 994
    - 24-31 oktober 1867, 995
    - 1-8 november 1867, 996
    - 9-17 november 1867, 997
    - 18-23 november 1867, 998
    - 25-30 november 1867, 999
    - 1-8 december 1867, 1000
    - 9-13 december 1867, 1001
    - 14-21 december 1867, 1002
    - 22-31 december 1867, 1003
    - 1-13 januari 1868, 1004
    - 14-31 januari 1868, 1005
    - 1-14 februari 1868, 1006
    - 15-29 februari 1868, 1007
    - 1-14 maart 1868, 1008
    - 15-31 maart 1868, 1009
    - 1-12 april 1868, 1010
    - 14-30 april 1868, 1011
    - 1-13 mei 1868, 1012
    - 14-31 mei 1868, 1013
    - 2-15 juni 1868, 1014
    - 16-30 juni 1868, 1015
    - 1-15 juli 1868, 1016
    - 16-22 juli 1868, 1017
    - 23-31 juli 1868, 1018
    - 1-19 augustus 1868, 1019
    - niet gebruikt1868, 1020
    - 20-31 augustus 1868, 1021
    - 1-15 september 1868, 1022
    - 16-30 september 1868, 1023
    - 1-16 oktober 1868, 1024
    - 17-31 oktober 1868, 1025
    - 2-10 november 1868, 1026
    - 11-20 november 1868, 1027
    - 21-30 november 1868, 1028
    - 1-8 december 1868, 1029
    - 9-18 december 1868, 1030
    - 19-31 december 1868, 1031
    - 2-14 januari 1869, 1032
    - 15-30 januari 1869, 1033
    - 1-15 februari 1869, 1034
    - 16-27 februari 1869, 1035
    - 1-17 maart 1869, 1036
    - 18-31 maart 1869, 1037
    - 1-12 april 1869, 1038
    - 13-30 april 1869, 1039
    - 1-15 mei 1869, 1040
    - 17-31 mei 1869, 1041
    - 1-16 juni 1869, 1042
    - 17-30 juni 1869, 1043
    - 1-19 juli 1869, 1044
    - 20-31 juli 1869, 1045
    - 2-10 augustus 1869, 1046
    - 11-19 augustus 1869, 1047
    - 20-31 augustus 1869, 1048
    - 1-13 september 1869, 1049
    - 14-25 september 1869, 1050
    - 27-30 september 1869, 1051
    - 1-11 oktober 1869, 1052
    - 12-22 oktober 1869, 1053
    - 23-30 oktober 1869, 1054
    - 1-11 november 1869, 1055
    - 12-20 november 1869, 1056
    - 22-30 november 1869, 1057
    - 1-10 december 1869, 1058
    - 11-18 december 1869, 1059
    - 20-27 december 1869, 1060
    - 28-31 december 1869, 1061
    - 3-8 januari 1870, 1062
    - 10-19 januari 1870, 1063
    - 20-31 januari 1870, 1064
    - 1-8 februari 1870, 1065
    - 9-18 februari 1870, 1066
    - 19-28 februari 1870, 1067
    - 1-10 maart 1870, 1068
    - 11-21 maart 1870, 1069
    - 22-31 maart 1870, 1070
    - 1-7 april 1870, 1071
    - 8-19 april 1870, 1072
    - 20-30 april 1870, 1073
    - 2-14 mei 1870, 1074
    - 16-31 mei 1870, 1075
    - 15-30 juni 1870, 1076
    - 1-14 juni 1870, 1077
    - 1-14 juli 1870, 1078
    - 15-21 juli 1870, 1079
    - 22-30 juli 1870, 1080
    - 1-15 augustus 1870, 1081
    - 16-31 augustus 1870, 1082
    - 1-14 september 1870, 1083
    - 15-30 september 1870, 1084
    - 1-17 oktober 1870, 1085
    - 18-31 oktober 1870, 1086
    - 1-16 november 1870, 1087
    - 17-30 november 1870, 1088
    - 1-16 december 1870, 1089
    - 17-31 december 1870, 1090
    - 2-16 januari 1871, 1091
    - 17-31 januari 1871, 1092
    - 1-17 februari 1871, 1093
    - 18-28 februari 1871, 1094
    - 1-14 maart 1871, 1095
    - 15-31 maart 1871, 1096
    - 1-15 april 1871, 1097
    - 16-29 april 1871, 1098
    - 1-17 mei 1871, 1099
    - 18-31 mei 1871, 1100
    - 1-30 juni 1871, 1101
    - 1-15 juli 1871, 1102
    - 16-31 juli 1871, 1103
    - 1-16 augustus 1871, 1104
    - 17-31 augustus 1871, 1105
    - 1-12 september 1871, 1106
    - 13-22 september 1871, 1107
    - 23-30 september 1871, 1108
    - 1-20 oktober 1871, 1109
    - 21-31 oktober 1871, 1110
    - 1-16 november 1871, 1111
    - 17-30 november 1871, 1112
    - 1-16 december 1871, 1113
    - 18-30 december 1871, 1114
    - 2-16 januari 1872, 1115
    - 17-31 januari 1872, 1116
    - 1-14 februari 1872, 1117
    - 15-29 februari 1872, 1118
    - 1-30 maart 1872, 1119
    - 2-15 april 1872, 1120
    - 16-30 april 1872, 1121
    - 1-8 mei 1872, 1122
    - 10-31 mei 1872, 1123
    - 1-29 juni 1872, 1124
    - 1-15 juli 1872, 1125
    - 16-31 juli 1872, 1126
    - 1-19 augustus 1872, 1127
    - 20-31 augustus 1872, 1128
    - 2-16 september 1872, 1129
    - 17-30 september 1872, 1130
    - 1-16 oktober 1872, 1131
    - 17-31 oktober 1872, 1132
    - 1-16 november 1872, 1133
    - 18-30 november 1872, 1134
    - 2-16 december 1872, 1135
    - 17-31 december 1872, 1136
    - 2-11 januari 1873, 1137
    - 13-21 januari 1873, 1138
    - 22-31 januari 1873, 1139
    - 1-10 februari 1873, 1140
    - 11-15 februari 1873, 1141
    - 17-28 februari 1873, 1142
    - 1-18 maart 1873, 1143
    - 19-31 maart 1873, 1144
    - 1-15 april 1873, 1145
    - 16-30 april 1873, 1146
    - 1-19 mei 1873, 1147
    - 20-31 mei 1873, 1148
    - 3-30 juni 1873, 1149
    - 1-31 juli 1873, 1150
    - 1-15 augustus 1873, 1151
    - 16-31 augustus 1873, 1152
    - 1-11 september 1873, 1153
    - 12-17 september 1873, 1154
    - 18-30 september 1873, 1155
    - 1-18 oktober 1873, 1156
    - 20-31 oktober 1873, 1157
    - 1-15 november 1873, 1158
    - 17-29 november 1873, 1159
    - 1-16 december 1873, 1160
    - 17-31 december 1873, 1161
    - 2-15 januari 1874, 1162
    - 16-31 januari 1874, 1163
    - 2-17 februari 1874, 1164
    - 18-27 februari 1874, 1165
    - 2-13 maart 1874, 1166
    - 14-21 maart 1874, 1167
    - 23-31 maart 1874, 1168
    - 1-11 april 1874, 1169
    - 13-21 april 1874, 1170
    - 22-30 april 1874, 1171
    - 1-18 mei 1874, 1172
    - 19-30 mei 1874, 1173
    - 1-14 juni 1874, 1174
    - 15-30 juni 1874, 1175
    - 1-18 juli 1874, 1176
    - 20-31 juli 1874, 1177
    - 1-17 augustus 1874, 1178
    - 18-31 augustus 1874, 1179
    - 2-14 september 1874, 1180
    - 15-30 september 1874, 1181
    - 1-15 oktober 1874, 1182
    - 16-31 oktober 1874, 1183
    - 2-16 november 1874, 1184
    - 17-30 november 1874, 1185
    - 1-14 december 1874, 1186
    - 15-31 december 1874, 1187
    - Adressen om benoeming tot burgemeester 1873-1874, 1188
    - 2-12 januari 1875, 1189
    - 13-30 januari 1875, 1190
    - 1-13 februari 1875, 1191
    - 15-28 februari 1875, 1192
    - 1-16 maart 1875, 1193
    - 17-31 maart 1875, 1194
    - 1-13 april 1875, 1195
    - 14-30 april 1875, 1196
    - 1-18 mei 1875, 1197
    - 19-31 mei 1875, 1198
    - 1-12 juni 1875, 1199
    - 14-30 juni 1875, 1200
    - 1-16 juli 1875, 1201
    - 17-31 juli 1875, 1202
    - 2-17 augustus 1875, 1203
    - 18-31 augustus 1875, 1204
    - 1-17 september 1875, 1205
    - 18-20 september 1875, 1206
    - 1-15 oktober 1875, 1207
    - 16-31 oktober 1875, 1208
    - 1-9 november 1875, 1209
    - 10-19 november 1875, 1210
    - 20-30 november 1875, 1211
    - 1-13 december 1875, 1212
    - 14-25 december 1875, 1213
    - 27-31 december 1875, 1214
    - 3-11 januari 1876, 1215
    - 12-31 januari 1876, 1216
    - 1-14 februari 1876, 1217
    - 15-29 februari 1876, 1218
    - 1-31 maart 1876, 1219
    - 1-30 april 1876, 1220
    - 1-13 mei 1876, 1221
    - 15-31 mei 1876, 1222
    - 1-30 juni 1876, 1223
    - 1-31 juli 1876, 1224
    - 1-31 augustus 1876, 1225
    - 1-11 september 1876, 1226
    - 12-30 september 1876, 1227
    - 2-31 oktober 1876, 1228
    - 1 nov.-30 dec. 1876, 1229
    - 2 januari - 26 februari 1877, 1230
    - 3-31 maart 1877, 1231
    - 3-30 april 1877, 1232
    - 2-31 mei 1877, 1233
    - 2-16 juni 1877, 1234
    - 18-30 juni 1877, 1235
    - 2-18 juli 1877, 1236
    - 19-31 juli 1877, 1237
    - 1-21 augustus 1877, 1238
    - 22-31 augustus 1877, 1239
    - 1 sept.-31 okt. 1877, 1240
    - 1-17 november 1877, 1241
    - 19-30 november 1877, 1242
    - 1-14 december 1877, 1243
    - 15-31 december 1877, 1244
    - 1-15 januari 1878, 1384
    - 16-31 januari 1878, 1385
    - 1-15 februari 1878, 1386
    - 16-28 februari 1878, 1387
    - 1-10 maart 1878, 1388
    - 11-20 maart 1878, 1389
    - 21-31 maart 1878, 1390
    - 1-10 april 1878, 1391
    - 11-25 april 1878, 1392
    - 26 april - 10 mei 1878, 1393
    - 11-24 mei 1878, 1394
    - 25 mei - 14 juni 1878, 1395
    - 15-30 juni 1878, 1396
    - 1-15 juli 1878, 1397
    - 16-31 juli 1878, 1398
    - 1-18 augustus 1878, 1399
    - 19-30 augustus 1878, 1400
    - 1-16 september 1878, 1401
    - 17-30 september 1878, 1402
    - 1-13 oktober 1878, 1403
    - 14-31 oktober 1878, 1404
    - 1-15 november 1878, 1405
    - 16-30 november 1878, 1406
    - 1-15 december 1878, 1407
    - 16-31 december 1878, 1408
  - Agenda's, registers van ingekomen en uitgaande stukken., 1848 - 1878; 1245-1320, 1410-1411
    - 1848 aug.-okt., 1245
    - 1848 nov.-dec., 1246
    - 1849 jan.-maart., 1247
    - 1849 apr.-juni., 1248
    - 1849 juli.-sep., 1249
    - 1849 okt.-dec., 1250
    - 1850 jan.-apr., 1251
    - 1850 mei.-aug., 1252
    - 1850 sep.-dec., 1253
    - 1851 jan.-apr., 1254
    - 1851 mei.-aug., 1255
    - 1851 sep.-dec., 1256
    - 1852 jan.-apr., 1257
    - 1852 mei.-aug., 1258
    - 1852 sep.-dec., 1259
    - 1853 jan.-apr., 1260
    - 1853 mei.-aug., 1261
    - 1853 sep.-dec., 1262
    - 1853 jan.-juni., 1263
    - 1835 juli.-dec., 1264
    - 1855 jan.-apr., 1265
    - 1855 mei.-aug., 1266
    - 1855 sep.-dec., 1267
    - 1856 jan.-apr., 1268
    - 1856 mei.-aug., 1269
    - 1856 sep.-dec., 1270
    - 1857 jan.-juni., 1271
    - 1057 juli.-sep., 1272
    - 1857 okt.-dec., 1273
    - 1858 jan.-juni., 1274
    - 1858 juli.-dec., 1275
    - 1859 jan.-mei., 1276
    - 1859 juni.-sep. 15., 1277
    - 1859 sep.-16 dec., 1278
    - 1860 jan.-apr., 1279
    - 1860 mei.-aug., 1280
    - 1860 sep.-dec., 1281
    - 1861 jan.-apr., 1282
    - 1861 mei.-aug., 1283
    - 1861 sep.-dec., 1284
    - 1862 jan.-apr., 1285
    - 1862 mei.-aug., 1286
    - 1862 sep.-dec., 1287
    - 1063 jan.-apr., 1288
    - 1863 mei.-aug., 1289
    - 1863 sep.-dec., 1290
    - 1864 jan.-apr., 1291
    - 1864 mei.-aug., 1292
    - 1864 sep.-dec., 1293
    - 1865 jan.-juni., 1294
    - 1865 juli.-dec., 1295
    - 1866 jan.-juni., 1296
    - 1866 juli.-dec., 1297
    - 1867 jan.-juni., 1298
    - 1867 juli.-dec., 1299
    - 1868 jan.-juni., 1300
    - 1868 juli.-dec., 1301
    - 1869 jan.-apr., 1302
    - 1869 mei.-aug., 1303
    - 1869 sep.-dec., 1304
    - 1870 jan.-juni., 1305
    - 1870 juli.-dec., 1306
    - 1871 jan.-juni., 1307
    - 1871 juli.-dec., 1308
    - 1872 jan.-juni., 1309
    - 1872 juli.-dec., 1310
    - 1873 jan.-juni., 1311
    - 1873 juli.-dec., 1312
    - 1874 jan.-juni., 1313
    - 1874 juli.-dec., 1314
    - 1875 jan.-juni., 1315
    - 1875 juli.-dec., 1316
    - 1876 jan.-juni., 1317
    - 1876 juli.-dec., 1318
    - 1877 jan.-juni., 1319
    - 1877 juli.-dec., 1320
    - 1878 jan.-juni., 1410
    - 1878 juli.-dec., 1411
  - Indices op het verbaal., 1848 - 1878; 1321-1350, 1409
    - 1848 aug.-dec., 1321
    - 1849, 1322
    - 1850, 1323
    - 1851, 1324
    - 1852, 1325
    - 1853, 1326
    - 1854, 1327
    - 1855, 1328
    - 1856, 1329
    - 1857, 1330
    - 1858, 1331
    - 1859, 1332
    - 1860, 1333
    - 1861, 1334
    - 1862, 1335
    - 1863, 1336
    - 1864, 1337
    - 1865, 1338
    - 1866, 1339
    - 1867, 1340
    - 1868, 1341
    - 1869, 1342
    - 1870, 1343
    - 1871, 1344
    - 1872, 1345
    - 1873, 1346
    - 1874, 1347
    - 1875, 1348
    - 1876, 1349
    - 1877, 1350
    - 1878, 1409
  - Klappers op de indices., 1848-1878; 1351-1380, 1412
    - 1848 aug.-dec., 1351
    - 1849, 1352
    - 1850, 1353
    - 1851, 1354
    - 1852, 1355
    - 1853, 1356
    - 1854, 1357
    - 1855, 1358
    - 1856, 1359
    - 1857, 1360
    - 1858, 1361
    - 1859, 1362
    - 1860, 1363
    - 1861, 1364
    - 1862, 1365
    - 1863, 1366
    - 1864, 1367
    - 1865, 1368
    - 1866, 1369
    - 1867, 1370
    - 1868, 1371
    - 1869, 1372
    - 1870, 1373
    - 1871, 1374
    - 1872, 1375
    - 1873, 1376
    - 1874, 1377
    - 1875, 1378
    - 1876, 1379
    - 1877, 1380
    - 1878, 1412
- Buiten het verbaal gehouden stukken, II
  - Stukken betreffende de bezoldiging, reis- en verblijfkosten en pensioenbijdragen van het ijkpersoneel, 1841 - 1868; 1381; 1 omslag
  - Staat van arrondissementijkers van de maten en gewichten die in dienst waren op het tijdstip dat de wet van 9 mei 1846 (Sbl. 24) werd ingevoerd 1846, bijgewerkt tot 1851., 1841 - 1851; 1382; 1 stuk
  - Voorontwerpen van de wet betr. de maten, gewichten en weegwerktuigen van 7 April 1869 (Sbl. 57)., 1851 - 1869; 1383; 1 pak
  - Provinciale verordeningen en circulaires betreffende de uitvoering van het voorlopig Kiesreglement tot verkiezing der leden van de Eerste en Tweede Kamer der Staten-Generaal, gedrukt., 1848; 1413; 1 pak
  - Stukken betreffende de indeling van het Rijk in kiesdistricten., 1849 - 1850; 1414; 1 pak
  - Stukken betreffende de voorbereiding van de Wet regelende het kiesrecht en de benoeming der afgevaardigden ter Eerste en Tweede Kamer (Kieswet 1850)., 1415; 1 pak
  - Stukken betreffende de vaststelling van de vorm van de kieserslijsten en van de lijsten der hoogstaangeslagenen., 1850 - 1851; 1416; 1 omslag
  - Stukken betreffende de verdeling van de kiesdistricten in onderkiesdistricten., 1850 - 1868; 1417; 1 pak
  - Opgaven van gemeentebesturen van het getal der kiezers ten behoeve van een onderzoek naar de gevolgen van de wijziging van de census., 1874; 1418; 1 pak
  - Opgaven van gemeentebesturen van het aantal der aangeslagenen in de hoofdelijke omslag., 1874.; 1419; 1 pak
  - Staten van aantallen kiezers, gemeentelijk ingedeeld, bij verschillende hoogten van de census., 1874; 1420; 1 pak
  - Stukken betreffende de vaststelling van ambtscostuums voor ministers, rijksambtenaren en burgemeesters., 1825 - 1869; 1421; 1 omslag
  - Stukken betreffende de vaststelling van het reglement op de strandvonderij., 1852; 1422; 1 omslag
  - Stukken betreffende de vaststelling van onderscheidingstekenen voor burgemeesters., 1852; 1423; 1 omslag
  - Stukken betreffende de af- en overschrijving van een kapitaal in het Grootboek der Nationale Schuld ten name van de Bijlhouwerszieken- en dodenbus te Utrecht als rechtsopvolger van het bijlhouwersgilde aldaar., 1852; 1424; 1 omslag
  - Stukken betreffende verstrekken van een subsidie in de kosten van de huishouding van de gemeente Urk., 1853-1873; 1425; 1 omslag
  - Stukken betreffende wijziging van de provinciale wet met betrekking tot de invordering van provinciale belastingen., 1872; 1426; 1 omslag
  - Stukken betreffende behandeling van verzoeken van levensverzekeringsmaatschappijen om gelijkstelling van de voorwaarden voor de uitoefening van het bedrijf, waaraan Nederlandse en buitenlandse maatschappijen moeten voldoen., 1877 - 1878; 1427; 1 omslag
  - Stukken betreffende behandeling van problemen rond de bepaling van gemeentegrenzen, welke in het midden van de rivier de Nieuwe Maas liggen., 1877 - 1878; 1428; 1 omslag
  - Stukken betreffende het toezicht op de maten en gewichten, alsmede betreffende de voorbereiding van een nieuwe IJkwet., 1837 - 1868; 1429-1430; 2 pakken
    - 1837 - 1853, 1429
    - 1867 - 1868, 1430
  - Stukken betreffende goedkeuring van provinciale en gemeentlijke verordeningen, regelende het verband tussen de afzonderlijke huishouding van de afdelingen (dorpen) van gemeenten met de algemene huishouding dier gemeenten., 1854 - 1875; 1431; 1 pak
  - Nota's houdende een overzicht van bedenkingen tegen de voordracht tot afwijking van de bij de wet gestelde regels ten aanzien van plaatstelijke belastingen., 1856; 1432; 2 stukken
  - Model van het uitvoerig en beredeneerd Verslag van de toestand der gemeente, gedrukt., c. 1866; 1433; 1 stuk
  - Lijsten van voorzitters, leden en griffiers van de Tweede Kamer der Staten-Generaal., 1848 - 1901; 1434; 1 pak